---
title: "Auto-MPG_Linear-Regression"
author: "FChemin"
date: "September 27, 2016"
output: 
        html_document:
                keep_md: yes
---

Cet article est une synthèse de l'analyse de la consommation de carburant réalisée précédemment sous Excel. Nous utilisons ici le
[langage de programmation R](https://fr.wikipedia.org/wiki/R_(langage_de_programmation_et_environnement_statistique)) et [l'IDE RStudio](https://fr.wikipedia.org/wiki/RStudio).

```{r setup}
knitr::opts_chunk$set(echo = TRUE, fig.path = "figure/Auto_MPG-")
library(ggplot2)
library(dplyr)
```

## Téléchargement et préparation des données

```{r}
url <- "https://archive.ics.uci.edu/ml/machine-learning-databases/auto-mpg/auto-mpg.data" ## Adresse Internet où se trouve la base de données
download.file(url, destfile = "auto-mpg.data", method = "curl") ## Téléchargement du fichier
df <- read.table(file = "auto-mpg.data", sep = "", dec=".", na.strings = "?") ## Lecture du fichier dans une table
df <- na.omit(df) ## Suppression des lignes avec valeurs manquantes
colnames(df) <- c("mpg", "cylinders", "displacement", "horsepower", "weight", "acceleration", "model.year", "origin", "car name") ## Ajout du nom des colonnes
head(df, 3) ## Aperçu des 3 premières lignes de la table de données
str(df) ## Présentation de la structure de la table de données
```

## Exploration des données

```{r}
p <- ggplot(df, aes(mpg, weight))
p + geom_point(aes(size=horsepower), colour="blue", alpha=0.5) + ggtitle("Relation entre mpg, poids et puissance") + labs(x="MPG", y="Poids") + scale_size_area(name="Puissance") ## Premier graphique en bulles

p2 <- ggplot(df, aes(horsepower, weight))
p2 + geom_point(aes(size=cylinders, colour=cylinders), alpha=0.5) + ggtitle("Relation puissance, poids et cylindrée") + labs(x="Puissance", y="Poids") + scale_size_area(name="Cylindrée") + scale_color_continuous(name="Cylindrée") ## Second graphique en bulles

mpgperorigin <- summarise(group_by(df, origin), mean=mean(mpg)) ## Moyenne de la consommation selon l'origine du véhicule
mpgperorigin$names <- c("Amérique du Nord", "Europe", "Asie") ## Ajout du nom des zones géographiques
mpgperorigin <- arrange(mpgperorigin, desc(mean)) ## Arrangement par ordre décroissant

p3 <- ggplot(mpgperorigin, aes(names, mean))
p3 + geom_bar(stat="identity", fill="light blue", width=.5) + coord_flip() + ggtitle("Miles par gallon selon l'origine géographique") + labs(x="Provenance", y="MPG (moyenne)") ## Graphique en barres
```

## Régression linéaire multiple

Nous réalisons une première approche de notre modèle en intégrant toutes les variables indépendantes à notre équation sauf le nom de la voiture:

```{r}
df.reg <- lm(mpg~. -`car name`, data=df)
summary(df.reg)
```

La valeur R<sup>2</sup> est égale ici à **0.82**. Nous remarquons aussi que la relation entre la variable *mpg* et les variables *cylinders*, *horsepower* et *acceleration* est non-significative à 95% car **la valeur p de leurs coefficient est supérieure à 0,05**.

Nous supprimons ces variables de notre équation et effectuons une nouvelle régression linéaire:

```{r}
df.reg2 <- lm(mpg ~ displacement + weight + model.year + origin, data = df)
summary(df.reg2)
```

La valeur R<sup>2</sup> est ici aussi égale à **0.82**. Nous observons par contre que la variable *displacement* est moins significative dans cette version de notre équation.

Continuons encore un peu avec une troisième version:

```{r}
df.reg3 <- lm(mpg ~ weight + model.year + origin, data = df)
summary(df.reg3)
```

Cette fois-ci, tous les coefficients ont une **valeur p faible**. L'équation finale de notre modèle peut s'écrire comme suit:

> "mpg = -18.05 - 0.005994 * weight - 0.7571 * model year + 1.15 * origin

## Simulation avec de nouvelles données

```{r}
model <- df.reg3
new.df <- data.frame(weight = 2843, origin = 1, model.year = 70) ## Création d'une nouvelle table de données
predict(model, new.df, interval = "confidence") ## Prévision de la consommation à l'aide de notre modèle
```

Le résultat obtenu ici signifie que pour les valeurs de poids, d'origine et d'année du modèle, la consommation sera comprise entre 18.3 et 19.8 avec une probabilité de 95%.

Notre intuition concernant l'influence du **poids** sur la consommation du véhicule était donc fondée et nous avons également découvert l'importance de l'**année de fabrication** et de l'**origine** du modèle sur sa consommation.

## Création d'un graphique final

```{r}
df$model <- predict(model, newdata = df, interval = "confidence")

g <- ggplot(df)
g <- g + geom_point(aes(x=mpg, y=model[,1]), size=2, colour="blue")
g <- g + geom_smooth(data=df, aes(x=mpg, y=model[,1], ymin=model[,2], ymax=model[,3]), size=1, colour="red", stat="smooth")
g <- g + labs(title = "Modélisation de la Consommation de Carburant", x = "MPG", y="Modèle")
g
```

## Sources

> Lichman, M. (2013). UCI Machine Learning Repository (http://archive.ics.uci.edu/ml).

> Irvine, CA: University of California, School of Information and Computer Science.